臺灣嘉義地方法院刑事判決
111年度易字第139號
公  訴  人  臺灣嘉義地方檢察署檢察官
被      告  蔡○○





上列被告因竊盜案件，經檢察官提起公訴（110年度偵字第10491
號、111年度偵字第1077、1909號），本院裁定改以簡式審判程
序，判決如下：
    主  文
蔡○○犯如附表所示之罪，各處如附表所示之刑及沒收。如附表編
號3至4部分，應執行有期徒刑玖月。
    犯 罪 事 實
一、蔡○○意圖為自己不法所有，基於竊盜之各別犯意，分別為
    下列行為：
(一)於民國110年10月15日0時58分許，趁朱○○將車牌號碼0000-0
    0號自用小客車停放在嘉義市○區○地○00○0號前路邊，未將車
    門上鎖之機會，徒手開啟車門後侵入該車內竊取七星牌香菸
    2包及現金新臺幣（下同）500元得手。嗣朱○○於同日12時許
    ，欲駕車外出時發現車內財物有短少之情，因而報警處理，
    經警調閱監視器錄影畫面，始悉上情。
(二)於110年10月15日1時8分許，先攀爬翻越位於嘉義市○區○地○
    0○00號黎○○住處及草地尾0之00號陳○○住處所屬社區之圍牆
    ，旋於同日1時13分許，趁黎○○將車牌號碼000-0000號自用
    小客車停放在黎○○前開住處門前，未將車門上鎖之機會，徒
    手開啟車門後進入該車內搜尋財物，惟因車內未放置財物，
    因而未遂。復另行意圖為自己不法所有，基於竊盜之犯意，
    於同日1時17分許，在陳○○上址住處前，徒手竊取陳○○所有
    停放在住處門前之腳踏車1輛（價值2,000元）得手，旋即騎
    乘該腳踏車離去。嗣於同日17時許，陳○○發現腳踏車遺失，
    經調閱監視器錄影畫面始悉上情，因而報警處理。
(三)於110年12月26日0時42分許，先攀爬翻越位於嘉義市○區○○
    路000○0號朱○○住處所屬社區之公共鐵門，趁朱○○將車牌號
    碼000-0000號自用小客車停放在上開住處門前，未將車門上
    鎖之機會，徒手開啟車門後侵入該車內竊取現金500元得手
    。其後朱○○於同日10時（起訴書誤載為12時）許，欲駕車出
    門時，發現車內之現金遺失，經調閱社區監視器錄影畫面檢
    視，始悉上情，因而報警處理。
二、案經朱○○、陳○○訴由嘉義市政府警察局第二分局報請臺灣嘉
    義地方檢察署檢察官偵查起訴。
    理  由
壹、程序方面： 
　　本件被告甲○○所犯均係死刑、無期徒刑或最輕本刑為3年以
    上有期徒刑以外之罪，且非高等法院管轄第一審之案件，其
    於準備程序就被訴事實均為有罪之陳述，經本院告知簡式審
    判程序之旨，並聽取檢察官、被告之意見後，爰依刑事訴訟
    法第273條之1第1項規定，裁定本件進行簡式審判程序。
貳、實體方面：
一、上開犯罪事實，業據被告於本院準備程序及審理時均坦承不
    諱（見本院卷第62、65至73頁），並有下列證據可證：
(一)犯罪事實一(一)部分：證人即告訴人朱○○於警詢時之證述（
    見嘉市警二偵字第0000000000號卷，下稱警000號卷，第8至
    9頁），復有被害報告單1份、監視器翻拍及查獲照片12張在
    卷可查（見警390號卷第13至19頁）。
(二)犯罪事實一(二)部分：證人即被害人黎○○之配偶李○○、證人
    即告訴人陳○○於警詢時之證述（見嘉市警二偵字第00000000
    00號卷，下稱警000號卷，第8至9、13至14頁），並有被害
    報告單1份、監視器翻拍照片12張附卷可稽（見警000號卷第
    17至23頁）。
(三)犯罪事實一(三)部分：證人即被害人朱○○於警詢時之證述
  　（見嘉市警二偵字第0000000000號卷，下稱警000號卷，第
　  12至15頁），且有受（處）理案件證明單、被害報告單、車
    輛詳細資料報表各1份、監視器翻拍及查獲照片6張、比對照
　  片3張、社區周遭照片6張存卷可考（見警卷000號卷第17至
　  24頁，偵字第號卷第56至59頁）。
二、刑法第321條第1項第2 款所謂「毀越」門扇牆垣或其他安全
    設備，「毀」係指毀損、毀壞，「越」則指越進、越入、超
    越或踰越而言，毀而不越，或越而不毀，均得依該條款處斷
    ，亦即祇要毀越行為足使該門扇或安全設備喪失防閑作用，
    即該當於前揭規定之要件（司法院院字第 610號解釋、77年
    度台上字第1130號判決意旨參照）。是核被告所為，就犯罪
    事實一(一)部分，係犯刑法第320條第1項之竊盜罪；犯罪事
    實一(二)部分，則係犯同法第321條第2項、第1項第2款之踰
    越牆垣竊盜未遂罪（被害人黎○○），及同法第321條第1項第
    2款之踰越牆垣竊盜罪（告訴人陳○○）；犯罪事實一(三)部
    分，係犯同法第321條第1項第2款之踰越安全設備竊盜罪（
    起訴書誤載為踰越牆垣竊盜罪）。
三、被告所犯1次竊盜罪、1次踰越牆垣竊盜未遂罪、1次踰越牆
    垣竊盜罪、1次踰越安全設備竊盜罪，犯意各別，行為互殊
    ，應予分論併罰。
四、被告前因犯數次竊盜案件，經本院分別以107年度嘉簡字第9
    29號、107年度易字第536號、107年度易字第641號判決，各
    判處有期徒刑4月、2月（3次）、1月、8月、7月確定，並經
    本院以108年度聲字第54號裁定，定應執行有期徒刑1年10月
    確定，於109年9月7日因徒刑執行完畢出監，有臺灣高等法
    院被告前案紀錄表1份在卷可稽，被告於有期徒刑執行完畢
    後，5年以內故意再犯本件有期徒刑以上之各罪，均為累犯
    ，本院綜合判斷後認為被告並無因加重本刑致其所受刑罰超
    過其所應負擔罪責的情形，爰依刑法第47條第1項規定，各
    加重其刑。
五、犯罪事實一(二)部分，被告已著手竊盜被害人黎○○所有之車
    內物品，惟因車內未放置財物，故並未竊得財物，為未遂犯
    ，爰依刑法第25條第2項之規定，按既遂犯之刑度減輕其刑
    ，並依法先加重後減輕之。
六、茲以行為人之責任為基礎，爰審酌被告年紀尚輕，不思以正
    途獲取財物，竟為本件4次竊盜犯行，欠缺對他人財物所有
    權之尊重，並衡酌其均坦承犯行，態度良好，所竊取之物品
    共計七星牌香菸2包、現金1,000元、腳踏車1輛，尚未與告
    訴人、被害人達成和解，賠償其等之損失，暨其自陳高中肄
    業之智識程度，入監前務農、太陽能板工作，已婚，與老闆
    同住，有2個未成年子女，祖母已過世，及其犯罪動機、手
    段、目的等一切情狀，各量處如附表所示之刑，且就如附表
    編號3至4部分，定其應執行之刑，並就如附表編號1、2所示
    部分，分別諭知易服勞役、易科罰金之折算標準。
七、未扣案之七星牌香菸2包、1,000元、腳踏車1輛，為被告前
    揭竊盜罪之犯罪所得，應依刑法第38條之1第1項前段規定，
    在各該罪名項下，均諭知沒收之，於全部或一部不能沒收或
    不宜執行沒收時，再依同法第38條之1第3項規定，各追徵其
    價額。
據上論斷，應依刑事訴訟法第273條之1第1項、第299條第1項前
段，刑法第320條第1項、第321條第2項、第1項第2款、第47條第
1項、第25條第2項、第51條第5款、第42條第3項前段、第41條第
1項前段、第38條之1第1項前段、第3項，刑法施行法第1條之1第
1項，判決如主文。
本案經檢察官陳睿明提起公訴，檢察官劉達鴻到庭執行職務。
中　　華　　民　　國　　111 　年　　3 　　月　　31　　日
                  刑事第一庭  法　官　林家賢
以上正本證明與原本無異。
如不服本判決應於收受判決後20日內向本院提出上訴書狀，並應
敘述具體理由；其未敘述上訴理由者，應於上訴期間屆滿後20日
內向本院補提理由書（均須按他造當事人之人數附繕本）「切勿
逕送上級法院」。告訴人或被害人如對於本判決不服者，應具備
理由請求檢察官上訴，其上訴期間之計算係以檢察官收受判決正
本之日期為準。
中　　華　　民　　國　　111 　年　　3 　　月　　31　　日
                              書記官  張子涵
附錄法條：
刑法第320條第1項
意圖為自己或第三人不法之所有，而竊取他人之動產者，為竊盜
罪，處5年以下有期徒刑、拘役或50萬元以下罰金。
刑法第321條第1項第2款、第2項
犯前條第1項、第2項之罪而有下列情形之一者，處6月以上5年以
下有期徒刑，得併科50萬元以下罰金：
二、毀越門窗、牆垣或其他安全設備而犯之。
前項之未遂犯罰之。
附表：
編號 犯罪事實 所犯之罪及宣告刑 1 犯罪事實一(一) (告訴人朱○○) 犯竊盜罪，累犯，處罰金新臺幣參萬元，如易服勞役，以新臺幣壹仟元折算壹日。未扣案之七星牌香菸貳包、現金新臺幣伍佰元，均沒收之，於全部或一部不能沒收或不宜執行沒收時，各追徵其價額。 2 犯罪事實一(二) (被害人黎○○) 犯踰越牆垣竊盜未遂罪，累犯，處有期徒刑肆月，如易科罰金，以新臺幣壹仟元折算壹日。 3 犯罪事實一(二) (告訴人陳○○) 犯踰越牆垣竊盜罪，累犯，處有期徒刑柒月。未扣案之腳踏車壹輛沒收之，於全部或一部不能沒收或不宜執行沒收時，追徵其價額。 4 犯罪事實一(三) (被害人朱○○) 犯踰越安全設備竊盜罪，累犯，處有期徒刑柒月。未扣案之現金新臺幣伍佰元沒收之，於全部或一部不能沒收或不宜執行沒收時，追徵其價額。